臺灣臺中地方法院刑事判決
111年度訴字第1348號
公  訴  人  臺灣臺中地方檢察署檢察官
被      告  林敬忠





上列被告因詐欺案件，經檢察官提起公訴（111年度偵字第20137
號），嗣本院準備程序時，被告就被訴事實為有罪之陳述，經本
院告知簡式審判程序意旨，並聽取公訴人及被告之意見後，本院
裁定改依簡式審判程序審理，並判決如下：
    主    文
林敬忠以網際網路對公眾散布而犯詐欺取財罪，處有期徒刑壹年
壹月。未扣案之犯罪所得新臺幣壹仟捌佰元沒收，於全部或一部
不能沒收或不宜執行沒收時，追徵其價額。
    犯罪事實
一、林敬忠明知其並無出售手機之真意，竟意圖為自己不法之所
    有，基於詐欺取財之犯意，利用電子設備連結網際網路，在
    社群軟體FACEBOOK（即臉書）Marketplace平台上，使用帳
    號暱稱「林敬忠」刊登公開廣告，佯稱：「全新vivoy20s 
    拆封開機過一次 有發票NT＄2,700」云云，致葉嘉和上網瀏
    覽後陷於錯誤，而與林敬忠聯繫洽購，林敬忠並提供劉品汎
    （涉犯幫助洗錢等罪嫌，業據臺灣臺北地方檢察署不起訴處
    分，下稱系爭帳戶）所申設之王道銀行帳號00000000000000
    號帳戶供葉嘉和匯款，葉嘉和於110年8月15日晚間9時59分
    ，轉帳新臺幣（下同）1,800元至系爭帳戶後，未收上揭手
    機商品，始知受騙，報警處理，經警調取系爭帳戶申登人通
    知劉品汎前來說明，始循線查獲林敬忠。
二、案經葉嘉和告訴及臺北市政府警察信義分局報告臺灣臺北地
    方檢察署陳請臺灣高等檢察署檢察長核轉臺灣臺中地方檢察
    署檢察官偵查起訴。
    理    由
一、本案被告所犯為死刑、無期徒刑、最輕本刑為三年以上有期
    徒刑之罪或高等法院管轄第一審案件以外之罪，於準備程序
    進行中，被告先就被訴事實為有罪之陳述，經公訴人、被告
    同意後，本院裁定進行簡式審判程序（見本院卷第37-39頁
    ）。簡式審判程序之證據調查，不受刑事訴訟法第159條第1
    項、第161條之2、第161條之3、第163條之1及第164 條至第
    170條規定之限制，刑事訴訟法第273條之1第1項、第273條
    之2分別定有明文，合先敘明。
二、上開犯罪事實，業據被告於本院審理時坦承不諱（見本院卷
    第61、72頁），核與證人劉品汎警詢及偵查中之證述（見偵
    31397卷第6-7頁、第84頁）、證人即告訴人葉嘉和警詢之證
    述（見偵31397卷第13頁）大致相符。並有證人劉品汎之指
    認紀錄表（見偵31397卷第9頁）、告訴人葉嘉和之：①報案
    相關資料（見偵31397卷第14-16、29-30頁）②網路轉帳明細
    （見偵31397卷第18頁）③證人劉品汎與被告之對話紀錄翻拍
    照片及被告於臉書MARKETPLACE平台上刊登販售商品廣告頁
    面翻拍照片（見偵31397卷第19-28頁）、王道商業銀行股份
    有限公司函覆「證人劉品汎之王道銀行帳號00000000000000
    號帳戶之開戶資料及交易明細」（見偵31397卷第39-45頁反
    面）在卷可稽。被告前揭具任意性自白核與事實相符而堪採
    信，本案事證已臻明確，被告犯行堪以認定，應予依法論科
    。
三、論罪科刑：
㈠、核被告林敬忠所為，係犯刑法第339條之4第1項第3款之以網
    際網路對公眾散布而犯詐欺取財罪。
㈡、爰審酌被告不思循正當途徑獲取財物，透過網際網路刊登虛
    偽之交易訊息詐欺取財，造成告訴人受有1,800元之損失，
    所為應予非難。又審酌被告坦承犯行，但尚未賠償告訴人損
    失之犯後態度。以及審酌被告本案行為前另有竊盜前科紀錄
    之素行。暨審酌被告於本院審理時所供述之教育程度、職業
    、家庭經濟狀況（見本院卷第46頁），量處如主文所示之刑
    ，以示懲儆。
四、沒收部分：
㈠、犯罪所得，屬於犯罪行為人者，沒收之，於全部或一部不能
    沒收或不宜執行沒收時，追徵其價額。刑法第38條之1第1項
    、第3項定有明文。　　
㈡、經查，被告本案施用詐術後，共詐得1,800元，被告亦自稱已
    將上開款項花用完畢（見本院卷第37頁），此屬被告之犯罪
    所得，應予沒收，於全部或一部不能沒收或不宜執行沒收時
    ，追徵其價額。
據上論斷，應依刑事訴訟法第273條之1第1項、第299條第1項前
段，判決如主文。
本案經檢察官何宗霖提起公訴，檢察官温雅惠到庭執行職務。
中　　華　　民　　國　　111 　年　　8 　　月　　22　　日
                  刑事第二庭    法  官  徐煥淵　　
以上正本證明與原本無異。
如不服本判決應於收受送達後20日內向本院提出上訴書狀，並應
敘述具體理由；其未敘述上訴之理由者，應於上訴期間屆滿後20
日內向本院補提理由書（均須按他造當事人之人數附繕本）「切
勿逕送上級法院」。
告訴人或被害人如不服判決，應備理由具狀向檢察官請求上訴，
上訴期間之計算，以檢察官收受判決正本之日起算。
                         　　　　書記官 陳麗靜
中　　華　　民　　國　　111 　年　　8 　　月　　22　　日
附錄本案論罪科刑法條
中華民國刑法第339條之4
犯第339條詐欺罪而有下列情形之一者，處1年以上7年以下有期
徒刑，得併科1百萬元以下罰金：
一、冒用政府機關或公務員名義犯之。
二、三人以上共同犯之。
三、以廣播電視、電子通訊、網際網路或其他媒體等傳播工具，
    對公眾散布而犯之。
前項之未遂犯罰之。